【裁判字號】    98,消債更更,5
【裁判日期】    981112
【裁判案由】    更生事件
【裁判全文】
臺灣士林地方法院民事裁定           98年度消債更更字第5號
債  務  人  甲○○○○○○
上列債務人聲請更生事件，本院裁定如下：
    主  文
債務人應於本裁定送達後三十日內，補提如附表所示文件及資料
到院。
    理  由
一、按債務人不能清償債務或有不能清償之虞者，得依本條例所
    定更生或清算程序，清理其債務，消費者債務清理條例第3
    條定有明文。又債務人聲請更生時，所提出之財產及收入狀
    況說明書，應表明下列事項，並提出證明文件：一、財產目
    錄，並其性質及所在地。二、最近五年是否從事營業活動及
    平均每月營業額。三、收入及必要支出之數額、原因及種類
    。四、依法應受債務人扶養之人，此觀諸消費者債務清理條
    例第43條第6 項規定自明。次按，債務人聲請更生或清算不
    合程式或不備其他要件者，法院應以裁定駁回之，但其情形
    可以補正者，法院應定期間先命補正，同條例第8 條定有明
    文。且更生之聲請有拒絕提出關係文件者，應駁回之，參諸
    同條例第46條第3 款規定自明。
二、查本件債務人具狀聲請更生，漏未提出如附表所示文件及資
    料到院，爰定期命補正，如逾期未補正，則駁回其聲請。
中    華    民    國    98    年    11    月    12    日
                  民事第三庭  法      官  林尚諭
上為正本係照原本作成。
本件不得抗告。
中    華    民    國    98    年    11    月    12    日
                              書  記  官  朱亮彰
附表：
1、提出自民國92年8 月起至96年8 月間，力永食品行之營業人
   銷售額與稅額申報書（401 表格），或特種稅額計算營業人
   使用之銷售額與稅額申報書（403 表格）。
2、提出自92年8 月起至93年1 月間，香草咖啡商行之營業人銷
   售額與稅額申報書（401 表格），或特種稅額計算營業人使
   用之銷售額與稅額申報書（403 表格）。
3、提出車號7N-5062 汽車之行照影本，現所有權人及實際使用
   者，將該車移轉是否受有對價及金額。並說明債務人於移轉
   該車所有權後，目前每月通勤方式，必要交通費之明細、金
   額及計算式。
4、債務人投資聯上開發股份有限公司1 萬5010元及潤泰創新國
   際股份有限公司10萬元之原因、資金來源及持股比例，該公
   司目前經營狀況，是否有股東分紅或其他獲利情形，得否換
   價以清償債務，並提出相關證明文件。
5、債務人自95年6月起迄今往來證券商之交易明細查詢表，證券
   存摺封面、內頁影本及投資股票往來金融機構存摺封面及內
   頁影本（應補登存摺至本裁定送達日）。
6、債務人應向臺灣集中保管結算所股份有限公司繳納查詢費10
   0 元，並提出繳款證明影本，供本院函查債務人集保戶往來
   證券明細及其保管帳戶客戶餘額表相關資料。
7、債務人自95年6 月起迄今之薪資單影本及薪資轉帳存摺內頁
   影本（二者皆須提出），且不得以國稅局綜合所得稅所得資
   料清單代替。97年度綜合所得稅結算申報書影本，及97年綜
   合所得稅各類所得資料清單。
8、債務人配偶余靜士96、97年綜合所得稅各類所得資料清單及
   財產歸屬資料清單。自95年6 月起迄今薪資單影本。並說明
   如何與債務人分擔應受扶養人之扶養費，及其實際支出之扶
   養費。若未支出，應釋明其未能支出之原因。
9、說明目前所居住房屋之居住權源，房屋坪數，所有居住成員
   ，如何分擔相關居住費用，並提出所有居住成員收入證明，
   及97年度全年水、電、瓦斯、市內電話費繳費明細（向繳費
   單位申請）。
10、債務人陳報每月膳食費8400元、電話費5000元、交通費5000
    元均高於一般日常生活所需，其中尚包含業務成本，非生活
    必要費用。債務人應提出適當單據，分別詳列每月債務人個
    人必要生活費用，家庭共同必要生活費用，及子女扶養費之
    明細、各細項金額及其必要性，不得以概括項目及概括金額
    代之。若屬業務支出或未實際支出，不得列入，關於債務人
    個人必要生活費用亦不得與配偶或應受扶養人合併列計。
11、債務人陳報應受扶養人余佳恩每月保姆費高達2 萬5000元，
    顯然高於行情，難認公允。再者，合法托嬰中心或托兒所之
    收費較私人保姆低廉，且無三節禮金等額外支出。債務人於
    積欠高額債務無力清償之情形下，仍未尋求其所能負擔之托
    育管道，顯有不當浪費之情。債務人應表明若經裁定開始更
    生，是否以托嬰中心或托兒所取代私人保姆，並提出托嬰中
    心或托兒所之收費標準，並按時間順序，評估長女自2 歲起
    至就讀小學時止，每月所須之托育或安親費用之原因、明細
    、各細項金額及其必要性。
12、債務人承租臺北市○○○路○ 段299 號2 樓之1 為美容工作
    室之原因及必要性，進行教育訓練是否收取費用，月平均營
    業額，月營業成本之明細及各細項金額。並提出租賃契約、
    管理費單據及97年全年水、電費繳費明細（向繳費單位申請
    ）。
13、債務人因業務需要，每月支出之交通費金額，並說明通勤方
    式、明細及計算式。電話費金額，並提出97年全年電話費繳
    費單據。
14、債務人年僅38歲，生活單純，卻積欠多達11家金融機構，高
    達135 萬元之信用卡債務。債務人應具體說明其積欠上開債
    務本金之確實原因，並不得以「貸款，卡債利息過高，以卡
    養卡，維持基本生活」等空泛理由代之。
15、遠東銀行 (原友邦信用卡公司）以債務人「大量借款或密集
    消費」而開立前置協商不成立通知書。又觀其所提供之消費
    明細，有多筆債務人從事「群麗漢方生技股份有限公司」直
    銷業務之消費，而非日常生活所需。債務人應詳述協商過程
    ，並說明未能接受180 期、5%、每月還款1 萬0623元債務清
    償方案之具體理由。
16、債務人居住於臺北市內湖區，依內政部主計處公布98年度臺
    北市每人每月最低生活費為1 萬4558元（包含食衣住行育樂
    醫療雜支等）。又應受扶養人之扶養費依財政部扶養免稅額
    計算，平均每月為6833元。是債務人之每月生活費應不得超
    過1 萬4558元，債務人負擔應受扶養人余佳恩之扶養費，應
    不得超過3417元（6833÷2 ＝3417），合計1 萬7975元始屬
    合理。債務人顯未撙節支出，有不當浪費之情。債務人應說
    明若經裁定開始更生後，是否同意撙節支出至上開最低生活
    費標準，若不同意，應詳為說明須合理增加之費用明細、各
    細項金額及必要性。


司法院資訊處製作；財團法人民間司法改革基金會備份。
